【裁判字號】    97,訴,2082
【裁判日期】    971224
【裁判案由】    違反毒品危害防制條例
【裁判全文】
臺灣臺南地方法院刑事判決              97年度訴字第2082號
公  訴  人  臺灣臺南地方法院檢察署檢察官
被      告  乙○○  49歲民.
上列被告因違反毒品危害防制條例案件，經檢察官提起公訴（97
年度毒偵字第1939號），本院合議庭裁定由受命法官獨任進行簡
式審判程序，判決如下：
    主  文
乙○○施用附表編號一第一級毒品，累犯，處有期徒刑柒月；又
施用附表編號二第一級毒品，累犯，處有期徒刑柒月，扣案之海
洛因壹小包淨重零點壹貳肆公克沒收並銷燬之；又施用附表編號
三第二級毒品，累犯，處有期徒刑參月；又施用附表編號四第一
級毒品，累犯，處有期徒刑柒月，扣案之海洛因貳小包淨重計零
點肆柒柒公克沒收並銷燬之；又施用附表編號四第二級毒品，累
犯，處有期徒刑參月；又施用附表編號五第一級毒品，累犯，處
有期徒刑柒月，扣案之海洛因貳拾玖包毛重計伍點陸伍公克沒收
並銷燬之；又施用附表編號六第二級毒品，累犯，處有期徒刑參
月；又施用附表編號七第一級毒品，累犯，處有期徒刑柒月，扣
案之海洛因壹小包淨重壹點捌肆公克沒收並銷燬之。應執行有期
徒刑貳年，扣案之海洛因肆小包淨重計貳點肆肆壹公克沒收並銷
燬之，扣案之海洛因貳拾玖包毛重計伍點陸伍公克沒收並銷燬之
。
    事  實
一、乙○○前於民國94年間因施用毒品案件，經送觀察、勒戒後
    ，認無繼續施用傾向，於95年3月27日因釋放，並由臺灣臺
    南地方法院檢察署檢察官於同日以94年度毒偵字2030號不起
    訴處分書為不起訴處分確定。又於94年間因恐嚇案件，經本
    院以94年度簡字第2539號刑事簡易判決判處有期徒刑2月確
    定，於95年5月26日執行完畢。詎其猶不知悔改，於觀察勒
    戒執行完畢釋放後5年內，分別基於施用第一級毒品海洛因
    及第二級毒品安非他命之犯意，於附表所示編號一至七之時
    間、地點，分別施用第一級毒品海洛因及第二級毒品安非他
    命，並扣有如附表所示編號二、四、五、七之第一級毒品海
    洛因。
二、案經臺南市警察局移送及臺南市警察局第二分局、第六分局
    報請臺灣臺南地方法院檢察署檢察官偵查起訴。
    理  由
一、本件係經被告乙○○於本院審理時當庭表示認罪，而經本院
    合議庭裁定以簡式審判程序審理，則依據刑事訴訟法第273
    條之2、同法第159條第2項之規定，不適用傳聞法則有關限
    制證據能力之相關規定，合先敘明。
二、上揭犯罪事實，業據被告於本院審理中坦承不諱，並有扣押
    物品目錄表、送驗尿液年籍對照表及現場照片附卷可稽，復
    有如附表編號二、四、五、七所示之毒品扣案可資佐證。又
    被告於警詢時所採之尿液經送驗結果，分別有嗎啡或安非他
    命陽性反應，有詮昕科技股份有限公司分別於97年7月22日
    、97年8月5日、97年8月12日、97年9 月15日、97年9月24日
    出具之檢驗報告各1份附卷可稽。扣案如附表編號二所示之
    毒品1小包，經送驗確屬第一級毒品海洛因無訛（驗前淨重
    0.135公克，驗後淨重剩0.124公克），有高雄市立凱旋醫院
    97年8月4日高市凱醫驗字第7714號鑑定書附卷可憑。扣案如
    附表編號四所示之毒品2小包，經送驗確屬第一級毒品海洛
    因無訛（1包驗前淨重0.393公克，驗後淨重剩0.383公克；
    另1包驗前淨重0.105公克，驗後淨重剩0.094公克，合計淨
    重剩0.477公克），有高雄市立凱旋醫院97年8月17日高市凱
    醫驗字第7906號鑑定書附卷可憑。扣案如附表編號五所示之
    毒品海洛因29包，檢驗確屬第一級毒品海洛因（毛重5.65公
    克），有毒品初步檢驗報告書附卷可稽。扣案如附表編號七
    所示之毒品1小包，經送驗確屬第一級毒品海洛因無訛（淨
    重1.84公克），有法務部調查局97年10月6日調科壹字第
    09723038870號鑑定書附卷可憑。事證明確，被告犯行洵堪
    認定。
三、核被告就附表編號一、二、四（施用海洛因部分）、五、七
    所為，均係犯毒品危害防制條例第10條第1項之施用第一級
    毒品罪；被告就附表編號三、四（施用安非他命部分）六、
    所為，均係犯毒品危害防制條例第10條第2項之施用第二級
    毒品罪。被告持有毒品之低度行為已為施用之高度行為吸收
    ，均不另論罪。又被告前曾受如犯罪事實欄所載之有期徒刑
    之執行完畢之事實，有刑案資料查註紀錄表及臺灣高等法院
    被告前案紀錄表附卷可稽。其於執行完畢後，5年以內故意
    再犯本件有期徒刑以上之上開之罪，均為累犯，均應依刑法
    第47條第1項之規定，加重其刑。被告所犯上開各罪，犯意
    各別，應分論併罰。審酌施用毒品在性質上乃屬對於自己身
    心健康之自我戕害之行為，辜負父母、師長之教誨及社會期
    待每一個國民均屬身心健康之人，能帶給社會正面意義而非
    負面造成社會之負擔，被告無視於此，不知深切反省，並審
    酌被告之品行、犯罪之動機（因車禍截肢及所娶大陸新娘離
    家出走等因素而施用毒品）、目的、手段，其智識教育程度
    為高職肄業、生活經濟狀況普通，以及其事後坦承犯行、態
    度尚佳等一切情狀，爰分別量處如主文所示之刑，並定其應
    執行刑為有期徒刑2年，以示懲儆。上開扣案之海洛因4小包
    驗後淨重計2.441公克及扣案之海洛因29包毛重計5.65公克
    ，依毒品危害防制條例第18條第1項前段規定，均沒收並銷
    燬之。又被告施用海洛因之針筒及安非他命之吸食器，已為
    其用完號丟棄，為免執行困難，爰不諭知沒收。
據上論斷，應依刑事訴訟法第273條之1第1項、第299條第1項前
段，毒品危害防制條例第10條第1項、第2項、第18條第1項前段
，刑法第11條前段、第47條第1項、第51條第5款，判決如主文。
本案經檢察官甲○○到庭執行職務
中    華    民    國    97    年    12    月    24    日
                  刑事第一庭    法  官  林勝利
以上正本證明與原本無異。
如不服本判決應於收受本判後10日內向本院提出上訴書狀，並應
敘述具體理由。如未敘述上訴理由者，應於上訴期間屆滿後20日
內向本院補提理由書狀（均須按他造當事人之人數附繕本）「切
勿逕送上級法院」。
                                書記官  陳世勳
中    華    民    國    97    年    12    月    24    日
附表：
┌──┬───────────────┬───────────┐
│編號│施用時間、地點、方式          │ 扣案物品             │
├──┼───────────────┼───────────┤
│1   │於97年7月11日下午5時許，在臺南│無                    │
│    │市○○區○○路3段189巷17號房間│                      │
│    │內，以針筒注射方式，施用第一級│                      │
│    │毒品海洛因1次，於97年7月12日下│                      │
│    │午3時許為警查獲，經採其尿液送 │                      │
│    │驗後，呈嗎啡陽性反應。        │                      │
├──┼───────────────┼───────────┤
│2   │於97年7月21日晚上，在臺南市中 │扣案第一級毒品海洛因1 │
│    │西區○○路○段189巷17號房間內，│小包，驗前淨重0.135公 │
│    │以針筒注射方式，施用第一級毒品│克，驗餘淨重0.124公克 │
│    │海洛因1次，於97年7月22日晚上9 │。                    │
│    │時30分許為警查獲，經採其尿液送│                      │
│    │驗後，呈嗎啡陽性反應。        │                      │
├──┼───────────────┼───────────┤
│3   │於97年7月22日晚上9時30分許為警│無                    │
│    │查獲採尿回溯前96小時內之某時許│                      │
│    │，在某不詳處所，以不詳方法，施│                      │
│    │用第二級毒品安非他命1次，於上 │                      │
│    │揭時間為警查獲，經採其尿液送驗│                      │
│    │後，呈甲基安非他命陽性反應。  │                      │
├──┼───────────────┼───────────┤
│4   │於97年7月30日中午12時許，在臺 │扣案第一級毒品海洛因2 │
│    │南市○○區○○路3段189巷17號房│小包，分別驗前淨重0.39│
│    │間內，先以注射方式施用第一級毒│3公克、驗餘淨重0.383公│
│    │品海洛因1次後，再以燒烤方式施 │克；驗前淨重0.105公克 │
│    │用第二級毒品安非他命1次，於97 │、驗後淨重0.094公克。 │
│    │年7月31日下午2時35分許為警查獲│                      │
│    │，經採其尿液送驗後，呈嗎啡及甲│                      │
│    │基安非他命陽性反應。          │                      │
├──┼───────────────┼───────────┤
│5   │在97年9月1日晚上8時許，在臺南 │扣案第一級毒品海洛因29│
│    │市○○區○○路3段189巷17號房間│包，毛重5.65公克 (0.15│
│    │內，以針筒注射方式，施用第一級│公克共8包、0.2公克共16│
│    │毒品海洛因1次，於97年9月2日中 │包、0.25公克共5包)。  │
│    │午12時40分許為警獲，經採其尿液│                      │
│    │送驗後，呈嗎啡陽性反應。      │                      │
├──┼───────────────┼───────────┤
│6   │於97年9月2日中午12時40分為警查│無                    │
│    │獲採尿回溯前96小時內之某時許，│                      │
│    │在某不詳處所，以不詳方法，施用│                      │
│    │第二級毒品安非他命1次，於上揭 │                      │
│    │時間為警查獲，經採其尿液送驗後│                      │
│    │，呈甲基安非他命陽性反應。    │                      │
├──┼───────────────┼───────────┤
│7   │於97年9月7日晚上11時許，在臺南│扣案第一級毒品海洛因1 │
│    │市○○區○○路3段189巷17號房間│包，淨重1.84公克。    │
│    │內，以針筒注射方式，施用第一級│                      │
│    │毒品海洛因1次，於97年9月8日16 │                      │
│    │時10分許為警查獲，經採其尿液送│                      │
│    │驗後，呈嗎啡陽性反應。        │                      │
└──┴───────────────┴───────────┘
附錄本案論罪科刑法條全文：
毒品危害防制條例第10條：
施用第一級毒品者，處6月以上5年以下有期徒刑。
施用第二級毒品者，處3年以下有期徒刑。


司法院資訊處製作；財團法人民間司法改革基金會備份。
